



+57 300 238 2447



mbpaz23@gmail.com



Barranquilla, Colombia.



https://www.linkedin.com/in/mayerlinblanco-paz-66a24516a/

MAYERLIN BLANCO PAZ

Ingeniera Industrial de la Universidad Libre, con experiencia enfocada hacia el manejo de clientes y análisis de información. Me he desempeñado en análisis de calidad de datos, gestión de proyectos y servicio al cliente, apasionada por generar ideas que hagan parte de una solución funcional. Con profunda afinidad hacia las personas y las buenas relaciones. Creo en los cambios y estoy abierta a los aprendizajes que propenden el crecimiento personal y profesional. Soy analítica, atenta al detalle y con aptitudes consolidadas en buenos principios y ética profesional.

EXPERIENCIA LABORAL

ANTHOLOGY INC. - BOGOTÁ | NOV 2023 -**ACTUALIDAD** ANALISTA DE CALIDAD DE DATOS

- Validación y comparación de datos en MS Dynamics 365, Salesforces y bases de datos internas contra otros registros existentes para realizar mejoras y correcciones en los datos.
- Investigación de información dentro de los sistemas internos y bases de datos externas para crear, actualizar y agregar registros.
- Ayudar en la definición y realización de tareas rutinarias de mantenimiento de datos para garantizar la integridad de los datos.
- Participar en esfuerzos У proyectos multifuncionales de mejora de la calidad de los
- Identificar patrones y tendencias de calidad de datos en conjuntos de datos e informar los hallazgos al equipo para mejorar la calidad general de los datos de los sistemas de la compañia.

EDITORA TKE LEARNING S.A.S - BARRANQUILLA ENE 2020 - MAR 2020 EJECUTIVA DE MARKETING

- Selección de clientes potenciales, a través de los diferentes portales digitales para el ofrecimiento de beneficios académicos enfocados en la capacitación del idioma inglés.
- Cumplimiento de metas e indicadores de ventas.
- Apoyo en la creación de estrategias para la captación de nuevos clientes.
- V negociación con clientes programados, a través de la presentación del programa de inglés.

SBD S.A.S - BOGOTÁ | ENE 2021 - NOV 2023 LIDER DE PROYECTOS TI

- Coordinación del equipo de centro de monitoreo remoto (CMR) para los servicios de bases de datos Oracle, SQL server, capa media (Oracle WebLogic) y sistemas operativos (Windows, Linux, Solaris) de los diferentes clientes o proyectos.
- Líder del proyecto Credicorp Capital Colombia, así como del equipo técnico asignado, para asegurar el cumplimiento a la atención de requerimientos, incidentes y cambios solicitados por el cliente según reglamentación ITIL.
- actividades Gestionar solicitadas correspondientes a servicios o procedimientos, generación de informes, levantamiento de información, entre otras actividades de gestión.
- Gestión general de actividades en otros proyectos como D1, Servientrega, OCP-TECH,
- Conocimiento y manejo de KPI´s para el cumplimiento de indicadores.

SUTHERLAND GLOBAL SERVICE -BARRANQUILLA | JUN 2019 - OCT 2019 **CONSULTOR DE SERVICIO AL CLIENTE AT&T**

- Atención a solicitudes de clientes con relación a los servicios de AT&T (televisión, telefonía de casa y celular, e internet).
- Solución a los requerimientos por parte de los usuarios en realización de cambios de programación, chequeos de Bill, verificación de datos, fidelización, soluciones técnicas y resolución a cualquier inconveniente compatible al cargo.
- Manejo de sistemas (CRM, RIO, OPUS).

EDUCACIÓN

UNIVERSIDAD LIBRE

2014 - 2019 | Ingeniería Industrial

INSTITUCIÓN EDUCATIVA SANTA CLARA

2008-2013 | Bachiller Académico

- Mejor bachiller 2013
- Mejor ICFES municipal 2013

FORMACIÓN COMPLEMENTARIA

- Curso big data analytics: Opportunities, challenges and the future, en la Universidad Griffith de Australia, realizado en modalidad virtual. | 2020
- Diplomado en Logística y Distribución | Pontificia Universidad Católica de Valparaíso - Chile. | 2018

IDIOMAS Y SOFTWARES



Inglés: Intermediate









REFERENCIAS

Cristian Plata Herazo Surtigas S.A E.S.P 314 589 4828

Amaury Blanco Paz Alianza Team 321 369 8726